臺灣板橋地方法院刑事判決　　　　　　　　95年度自字第62號
自　訴　人　乙○○
自訴代理人　方正彬律師
被　　　告　丁○○
　　　　　　丙○○
上二被告之
選任辯護人　林廷隆律師
上列被告因毀損等案件，經自訴人提起自訴，本院判決如下：
    主  文
丁○○、丙○○均無罪。
    理  由
一、自訴意旨略以：自訴人乙○○係臺灣數位寬頻有線電視股份
    有限公司（即原名海山有線電視股份有限公司）之訂約收視
    戶，被告丁○○、丙○○均係上開電視公司之營業主體負責
    人。被告丁○○、丙○○等人共同違背有限電視法、消費者
    保護法及民法等相關法制規定，竟於民國95年7 月27日由公
    司決策人員指派外線工作人員，前來自訴人坐落臺北縣板橋
    市○○路○ 段1 之2 號21樓之1 住所（即海山里4 鄰正隆麗
    池社區住戶大樓），進行有線電視頻道之「剪線斷訊」，惟
    被告公司之全部作業，完全不符合有線電視法、消費者保護
    法和民法之要件。觀乎被告由營業主體變更衍生之契約變更
    、契約履行方式變更、服務方式變更（催告收費及剪線斷訊
    ）等各項作為，顯示被告公司無視法制及誠信原則之心態，
    因認其等二人共同涉有刑法第354 條之毀損罪及同法第304
    條之強制罪嫌等語。
二、按犯罪事實應依證據認定之，無證據不得認定犯罪事實，又
    不能證明被告犯罪者，應諭知無罪之判決，刑事訴訟法第15
    4 條第2 項、第301 條第1 項分別定有明文。雖然認定犯罪
    事實所憑之證據，不以直接證據為限，間接證據亦包括在內
    ，但是無論直接或間接證據，其為訴訟上之證明，須達於通
    常一般人均不致有所懷疑，而得確信其為真實之程度，始得
    據為有罪之認定，最高法院著有76年台上字第4986號判例可
    資參照。又檢察官就被告犯罪事實，應負舉證責任，並指出
    證明之方法，刑事訴訟法第161 條第1 項定有明文，因此，
    檢察官對於起訴之犯罪事實，應負提出證據及說服之實質舉
    證責任，此項證據章通則內之規定，亦為自訴程序所準用，
    倘檢察官或自訴人所提出之證據，不足為被告有罪之積極證
    明，或其闡明之證明方法，無從說服法官以形成被告有罪之
    心證，基於無罪推定之原則，自應為被告無罪判決之諭知，
    最高法院著有92年度台上字第128 號判例、79年度台上字第
    524號判決意旨可資參照。
三、自訴人認被告二人涉犯毀損及強制罪嫌，無非係以臺灣數位
    寬頻有線電視股份有限公司95年9 月26日九五台數泉字第00
    73號函，認被告已自承至自訴人上開住處「剪線斷訊」，為
    其主要論據。訊據被告丁○○，丙○○固不否認分別擔任臺
    灣數位寬頻有線電視股份有限公司董事長及副總經理，自訴
    人係該公司有線電視之收視戶，於95年7 月10日止尚未繳納
    95年7 月份有線電視之收視費用，經該公司以跑馬燈頻道公
    告通知繳費，並以電話語音通知自訴人繳費，皆未獲回應，
    該公司乃終止自訴人住處之有線電視收視之事實，惟均堅決
    否認有何毀損及強制犯行，被告二人均辯稱：該公司已踐行
    通知、催告等必要手續後，自訴人均無回應，始終止收視服
    務，並未損及自訴人之資財、器物等語。經查：自訴人係臺
    灣數位寬頻有線電視股份有限公司有線電視頻道之收視戶，
    臺灣數位寬頻有線電視股份有限公司係因自訴人位於臺北縣
    板橋市○○路○ 段1 之2 號21樓之1 住所，有積欠有線電視
    費用未繳，始於95年7 月27日終止收視服務，停止播送節目
    訊號及拆除相關線路等事實，業據被告二人自承在卷。自訴
    人雖指訴被告二人有毀損及強制犯行，惟證人甲○○於本院
    審理時到庭具結證稱：「（辯護人問：是否有到自訴人乙○○處為如自訴人所說的有線電視的斷訊行為？）是斷訊但不
    是剪斷。因為他大樓社區有共同的電視箱在樓梯間，我們只
    是把客戶線從有線電視的接線端轉到共同天線的接線端」、
    「（辯護人問：你剛剛講的把他們線端的線路轉接到社區的
    ，他們的線路有沒有受到破壞？）沒有」、「（辯護人問：
    一般有線電視收視戶的線路，是屬於有線電視台電視公司的
    還是收視戶自己裝置的？）是屬於有線電視的」、「我是承
    攬有線電視的工程業務，他們派工我就去」、「（辯護人問
    ：去做斷訊工作，是否要到客戶家裡面？）不用，在公共樓
    梯間」、「（辯護人問：你們進去公共樓梯間做這樣的行為
    ，是否是經過大樓保全管理人員同意進去？）當然要經過他
    們同意才能進去」、「我是嘉合視訊工程行負責人，與臺灣
    數位寬頻有線電視股份有限公司是承攬關係，負責為寬頻公
    司做裝機、維修、拆機的工程」、「（審判長問：如果說一
    個社區大樓要裝機，你們會做什麼樣的工作？）裝機的話，
    我們要先去配一組有線電視專屬線路，配在大樓管線間，我
    們帶我們專屬的線去配置在管線間，那條線路是我們的，大
    樓管線間本來就有一個共同天線可以裝到個別家裡的電視，
    配完之後如果有個別的客戶要安裝，再把客戶的室內線接到
    端頭，都不用進到客戶家裡接線，進到客戶家裡是調整電視
    跟收費」、「（審判長問：所以斷訊只是把端頭拔起來插到
    共同天線就好？）對」等語詳實（詳本院96年9 月5 日審判
    筆錄），從而，被告二人所屬之公司委託證人甲○○前往終
    止收視之斷訊行為，並未毀損自訴人前開住處之任何線路，
    亦未以強暴或脅迫之方法妨害自訴人收視有線電視之權利，
    顯與刑法第354 條毀損罪及同法第304 條強制罪之構成要件
    有間，尚難以該等罪責相繩自明，自訴人指訴被告二人涉犯
    毀損及強制犯行，實有可議之處。
四、綜上論述，自訴人所提出之證據及證明方法均尚不足以使本
    院獲有無合理可疑程度之確信認定被告二人確有自訴人所指
    之毀損、強制犯行，實難憑自訴人單方面之指述，遽入人罪
    ，被告二人犯罪應屬不能證明，爰為無罪判決之諭知。
五、至臺灣板橋地方法院檢察署檢察官以96年度偵字第10918 號
    、96年度他字第2461號移送併案意旨略以：被告二人所屬之
    臺灣寬頻有線電視股份有限公司派員至乙○○住處「剪線斷
    訊」，致乙○○住處無法收視有線電視，因認被告二人所為
    係犯刑法第354 條毀損罪及同法第304 條強制罪嫌，而與本
    案自訴部分為同一案件。惟查，本案自訴人自訴被告二人涉
    犯毀損及強制犯行，業因不能證明而為無罪之諭知，已如前
    述，則本案部分自難認與併案犯行有何同一案件之實質上一
    罪關係，本院自無從併予審理，應退還予檢察官另為適法處
    理，併此敘明。
據上論斷，應依刑事訴訟法第343 條、第301 條第1 項，判決如
主文。
中　　華　　民　　國　　96　　年　　9 　　月　　21　　日
                  刑事第十七庭審判長法　官  李幼妃
                                    法  官  張紹省
                                    法  官  鄭燕璘
以上正本證明與原本無異
如不服本判決應於送達後10日內向本院提出上訴狀敘明上訴理由
（應附繕本）上訴於臺灣高等法院
                                    書記官　呂紹明
中　　華　　民　　國　　96　　年　　9 　　月　　21　　日
